【裁判字號】    98,消債抗,224
【裁判日期】    980702
【裁判案由】    更生事件
【裁判全文】
臺灣板橋地方法院民事裁定           98年度消債抗字第224號
抗  告  人  甲○○
上列抗告人聲請更生事件，對於中華民國98年4 月27日本院97年
度消債更字第1454號裁定提起抗告，本院裁定如下：
    主  文
抗告駁回。
抗告程序費用新臺幣壹仟元由抗告人負擔。
    理  由
一、本件抗告意旨略以：抗告人名下雖有因繼承取得之土地9 筆
    ，房地現值總計為新臺幣（下同）387 萬0,745 元，然上開
    土地係分別由6 人至8 人共同所有，其中包含林地4 筆、旱
    地3 筆、道路用地1 筆及建地1 筆，惟因多筆土地皆無實質
    利益，關於林地部分，因政府相關法令已規定不可隨意買賣
    林地使他人埋葬，造成亂葬崗之景象，故林地之價值亦無法
    以買賣方式增進個人資產。再者，公告地價乃課地價稅之計
    算標準，公告現值是政府徵收土地給的補償金、土地增值稅
    的計算標準；抗告人於國稅局所登載之土地價值非市售價格
    ，原審法院以此認定抗告人名下所有財產價值，實難令抗告
    人接受，爰依法提起抗告，並聲明：(一)原裁定廢棄。(二)裁定
    開始更生程序等語。
二、按債務人不能清償債務或有不能清償之虞者，得依本條例所
    定更生或清算程序，清理其債務，消費者債務清理條例第3
    條固定有明文。所謂「不能清償債務」，係指債務人欠缺清
    償能力（清償能力則包含財產、信用、勞力等），對於已屆
    清償期，且已受請求之債務之全部或主要部分，客觀上可預
    見其為一般且繼續的不能清償之財產狀態而言。查本件依抗
    告人所提出財政部臺灣省北區國稅財產歸屬資料清單記載，
    抗告人名下所有之不動產，房地現值總計為387 萬0,745 元
    （原審卷第26頁）。而觀諸抗告人所陳報債權人清冊記載之
    債權總金額則為237 萬4,780 元（原審卷第53至57頁）。是
    由形式觀之抗告人之登記資產即大於負債。又抗告人並未提
    出任何證據以佐前開土地資產之價值低於公告現值。加以分
    別共有及地目為「林」、「旱」、「道」；使用分區為「山
    坡地保育區」之土地，其處分上或有法令之限制（即僅得出
    售予特定人或特定人有優先權），然非不能處分，抗告人執
    此謂前開土地並無財產價值或實際無法處分云云，亦無可採
    。遑論抗告人除前述登記之財外，尚有薪資收入可供支應。
    是經本院調查結果認，本件抗告人應無不能清償債務之情事
    。
三、綜上，抗告人之抗告理由，並無可採。原審裁定駁回抗告人
    更生及保全處分之聲請，並無違誤。抗告意旨指摘原裁定不
    當，求予廢棄另為裁定，為無理由，應予駁回。
四、據上論結，本件抗告為無理由，依消費者債務清理條例第15
    條，民事訴訟法第495 條之1 第1 項、第449 條第1 項、第
    95條、第78條，裁定如主文。
中    華    民    國    98    年    7     月    2     日
                  民事第一庭    審判長法  官  李世貴
                                      法  官  黃若美
                                      法  官  黃信滿
以上正本證明與原本相符
本裁定不得抗告
中    華    民    國    98    年    7     月    2     日
                                      書記官  林月蓉


司法院資訊處製作；財團法人民間司法改革基金會備份。
